臺灣高等法院臺中分院刑事判決　　　　94年度上訴字第1814號
上　訴　人
即　被　告　甲○○
上列上訴人因違反毒品危害防制條例案件，不服臺灣彰化地方法
院94年度訴字第658號中華民國94年6月10日第一審判決（起訴案
號：臺灣彰化地方法院檢察署94年度毒偵字第814號，移送併辦
案號：94年度偵字第3236號、第1868號），提起上訴，本院判決
如下：
    主 　　 文
上訴駁回。
    事實及理由
一、本案經本院審理結果，認第一審判決認事用法及量刑均無不
    當，應予維持，並引第一審判決書記載之事實、證據及理由
    。（如附件）
二、被告提起上訴未提出任何有利證據及辯解，嗣經合法傳喚亦
    均未到庭，或以書狀為任何陳述，空言上訴，其上訴為無理
    由，應予駁回。
三、被告經合法傳喚，無正當理由而不到庭，爰不待其陳述，逕
    行判決。
四、台灣彰化地方法院檢察署94年度毒偵字第3236號移送併辦，
    被告施用毒品部分犯行，已據原審判決依連續犯判決認定在
    內，併予敘明。
五、據上論斷，應依刑事訴訟法第368條、第371條、第373條，
    判決如主文。
本案經檢察官乙○○到庭執行職務。
中　　華　　民　　國　　94　　年　　10 　月　　12　　 日
              刑事第四庭  審判長法　官　洪　耀　宗
                                法　官　江　德　千
                                法　官　劉　登　俊
上列正本證明與原本無異。
除施用第二級毒品部分不得上訴外，其餘得上訴。
如不服本判決應於收受送達後十日內向本院提出上訴書狀，其未
敘述上訴之理由者並得於提起上訴後十日內向本院補提理由書（
均須按他造當事人之人數附繕本）。
                                書記官　粘　銘　環
中　　華　　民　　國　　94　　年　　10　　月　　13　　日
                                                      Ｉ
附件
臺灣彰化地方法院刑事判決　　　　　　　 94年度訴字第658號
公　訴　人　臺灣彰化地方法院檢察署檢察官
被　　　告　甲○○　女　24歲（民國○○年○月○○日生）
　　　　　　　　　　身分證統一編號：Ｚ000000000號
　　　　　　　　　　住彰化縣彰化市○○里○○路241巷12號
　　　　　　　　　　居彰化縣秀水鄉陝西村湳抵巷78號
上列被告因違反毒品危害防制條例案件，經檢察官提起公訴（94
年度毒偵字第814 號）及移送併案審理（94年度毒偵字第1868號
），本院依簡式審判程序判決如下：
    主  文
甲○○連續施用第一級毒品，累犯，處有期徒刑壹年月；扣案
之海洛因玖包（合計淨重貳點柒公克），沒收銷燬之，注射針
筒貳支沒收。又連續施用第二級毒品，累犯，處有期徒刑玖月，
扣案之安非他命壹拾包（毛重約壹拾點玖公克），沒收銷燬之。
主刑部分應執行有期徒刑壹年拾月。
    事  實
一、甲○○前因施用第一、二級毒品案件，經本院以90年度訴字
    第1302號判決分別判處有期徒刑1年及7月，應執行有期徒刑
    1年6月確定，於民國92年12月16日假釋出監，至93年3 月14
    日假釋期滿未經撤銷，以已執行完畢論。又因施用毒品案件
    ，經觀察、勒戒後，認無繼續施用毒品之傾向，由臺灣彰化
    地方法院檢察署檢察官於89年5月25日以89年度毒偵字第588
    號、1377號為不起訴處分確定。再因施用第一、二級毒品案
    件，經觀察、勒戒後，認有繼續施用毒品之傾向，由本院裁
    定施予強制戒治，於91年9 月11日停止戒治付保護管束釋放
    出所，至91年9 月26日保護管束期滿未經撤銷，視為強制戒
    治執行完畢，所涉刑案部分，則經本院以前揭90年度訴字第
    1302號判決判處徒刑確定。詎仍不知悔改，於上開強制戒治
    執行完畢釋放出所後五年內，復基於施用第一級毒品海洛因
    之概括犯意，自94年1月初某日起至同年4月30日止，以將海
    洛因置於針筒內注射之方式，在彰化縣彰化市○○里○○路
    241巷12 號住處及彰化縣秀水鄉○○○○○路橋下涵洞等地
    ，連續施用第一級毒品海洛因多次。又另基於施用第二級毒
    品之概括犯意，自94年1月初起至同年4月30日止，在上開處
    所，以將安非他命置於鋁箔紙上，點火燃燒吸食煙氣之方式
    ，連續施用第二級毒品安非他命多次。嗣於94年2月1日下午
    3 時55分許，在彰化縣大村鄉○○路408巷257號為警查獲，
    並當場自甲○○身上扣得其所有之第一級毒品海洛因9 包（
    合計淨重 2.37公克）、第二級毒品安非他命10包 (毛重約
    10.9公克)，及其所有供施用海洛因使用之注射針筒2支；又
    於94年2月25日下午4時50分許，在上址住處為警查獲，經徵
    得甲○○同意後採其尿液送驗結果，呈嗎啡及安非他命類陽
    性反應；甲○○再於94年5月2日下午4 時46分許至彰化縣警
    察局彰化分局接受列管毒品人口定期尿液調檢，採尿送驗結
    果呈嗎啡及安非他命類陽性反應，始悉上情。
二、案經彰化縣警察局員林分局、彰化分局報請臺灣彰化地方法
    院檢察署檢察官偵查起訴及移送本院併案審理。
    理  由
一、被告甲○○於準備程序中，先就上開犯罪事實為有罪之陳述
    ，且所犯係死刑、無期徒刑、最輕本刑為三年以上有期徒刑
    以外之罪，經本院合議庭依刑事訴訟法第273條之1 第1項之
    規定，裁定由法官一人獨任進行簡式審判程序，合先敘明。
二、上開事實，業據被告甲○○於警詢及偵審中坦承不諱，並有
    法務部調查局鑑定通知書1紙附卷可稽，及海洛因9包（合計
    淨重2.37公克）、安非他命10包（毛重約10.9公克）、注射
    針筒2 支扣案為憑。且被告於前揭時地獲案後，經警採其尿
    液送驗結果，均呈安非他命類及嗎啡陽性反應（施用海洛因
    者會在其體內代謝為嗎啡成分殘留，並經由尿液排出），有
    彰化縣衛生局煙毒尿液檢驗成績書、尿液代號與真實姓名對
    照認證單各2 份、詮昕科技股份有限公司濫用藥物尿液檢驗
    報告、列管毒品人口尿液檢體採集送驗紀錄表各1 紙在卷足
    參，足徵被告前揭自白應屬實情。而被告前因施用毒品案件
    ，經觀察、勒戒後，認無繼續施用毒品之傾向，由臺灣彰化
    地方法院檢察署檢察官於89年5月25日以89年度毒偵字第588
    號、1377號為不起訴處分確定。再因施用第一、二級毒品案
    件，經觀察、勒戒後，認有繼續施用毒品之傾向，由本院裁
    定施予強制戒治，於91年9 月11日停止戒治付保護管束釋放
    出所，至91年9 月26日保護管束期滿未經撤銷，視為強制戒
    治執行完畢，所涉刑案部分，則經本院以90年度訴字第1302
    號判決判處徒刑確定等情，有臺灣高等法院被告前案紀錄表
    、刑案資料查註紀錄表、不起訴處分書各1 份附卷可按。本
    案事證已臻明確，被告犯行洵堪認定。
三、查被告甲○○前因施用毒品案件，經強制戒治執行完畢並釋
    放後，復於五年內再度施用第一、二級毒品海洛因及安非他
    命，核其所為，係犯毒品危害防制條例第10條第1項、第2項
    之施用第一、二級毒品罪。被告為供自己施用之目的而持有
    上開毒品，其於施用前後持有海洛因及安非他命之低度行為
    ，應各為施用之高度行為所吸收，不另論罪。又被告先後多
    次施用第一、二級毒品海洛因及安非他命犯行，均屬時間緊
    接，方法相同，各觸犯構成要件相同之罪名，顯係各基於概
    括犯意反覆為之，均應依連續犯之規定論以一罪，並皆依法
    加重其刑。至其所犯上開二罪間，犯意各別，行為互殊，應
    予分論併罰。查被告前因施用第一、二級毒品案件，經本院
    以90年度訴字第1302號判決分別判處有期徒刑1年及7月，應
    執行有期徒刑1年6月確定，於92年12月16日假釋出監，至93
    年3 月14日假釋期滿未經撤銷，以已執行完畢論，有臺灣高
    等法院被告前案紀錄表及刑案資料查註紀錄表在卷可按，其
    受有期徒刑之執行完畢，五年內再犯本件法定本刑有期徒刑
    以上之罪，為累犯，均應依法遞加重其刑。另被告自94 年1
    月初起至同年2月1日上午7 時30分許以外之施用第一級毒品
    海洛因犯行，及自94年1月初起至同年月31日下午1時許止以
    外之施用第二級毒品安非他命犯行，雖未經檢察官詳載於起
    訴書內，然此因與其餘業經記明公訴意旨之施用海洛因及安
    非他命犯行有連續犯之裁判上一罪關係，應為起訴效力所及
    ，基於審判不可分原則，本院自應併予審理，附此敘明。爰
    審酌被告曾因施用毒品案件入監服刑，並接受觀察、勒戒及
    強制戒治，竟未能從中記取教訓，深切體認毒品危害己身健
    康之鉅，反而再次趁隙施用海洛因及安非他命，足見被告自
    制能力尚有未足，而有接受相當期間監禁教化之必要，以促
    其及早矯正吸毒惡習；且被告於94年2月1日為警查獲施用毒
    品犯行，並扣得為數不菲之海洛因及安非他命後，竟仍未見
    收斂，猶繼續施用毒品不輟，顯見被告身染毒癮已深，主觀
    惡性亦不容輕忽；惟念及施用毒品固戕害個人健康至鉅，然
    就他人權益之侵害仍屬有限，及其犯罪目的、手段、犯罪後
    坦承犯行之態度、具有國中畢業學歷之智識程度等一切情狀
    ，分別量處如主文所示之刑，並定其應執行之刑，以示懲儆
    。扣案之海洛因9 包（合計淨重2.37公克）、安非他命10包
    （毛重約10.9公克），各為毒品危害防制條例第2條第2項第
    1、2款所稱之第一、二級毒品，均應依同條例第18條第1 項
    前段之規定，沒收銷燬之。另扣案之注射針筒2 支，則為被
    告所有供施用海洛因使用之物，業據被告於本院審理時供承
    甚明，應依刑法第38條第1項第2款之規定，宣告沒收。
據上論斷，應依刑事訴訟法第273條之1第1項、第299條第1 項前
段，毒品危害防制條例第10條第1項、第2項、第18條第1 項前段
，刑法第11條前段、第56條、第47條、第51條第5款、第38條第1
項第2款，判決如主文。
本案經檢察官郭緯中到庭執行職務。
中　　華　　民　　國　　94　　年　　6　　月　　10　　日
                  臺灣彰化地方法院刑事第三庭
                            法  官  高文崇
以上正本證明與原本無異。
如不服本判決，應於判決送達後10日內向本院提出上訴狀 (須附
繕本 )。
中　　華　　民　　國　　94　　年　　6　　月　　17　　日
                            書記官  謝志鑫
毒品危害防制條例第10條
施用第一級毒品者，處六月以上五年以下有期徒刑。
施用第二級毒品者，處三年以下有期徒刑。
